臺灣臺中地方法院民事判決
                                   110年度中小字第2566號
原      告  富邦產物保險股份有限公司

法定代理人  羅建明  
訴訟代理人  何正偉  
被      告  凃弘恩  


訴訟代理人  謝宗伯  
上列當事人間請求損害賠償事件，本院於民國110 年8 月9 日言
詞辯論終結，判決如下：
    主      文
原告之訴駁回。
訴訟費用新臺幣1000元，由原告負擔。
    事實及理由
一、原告主張：被告於民國108 年6 月23日，駕駛車牌號碼0000
    -00 號自用小客車，在臺中市○區○○○路000 號前，未注意車
    前狀態，因而撞及原告所承保、訴外人廖成祐所駕駛之車牌
    號碼000-0000號普通重型機車（下稱系爭車輛），致系爭車
    輛受損，修復費用共計新臺幣（下同）19,500元（零件費用
    ），而系爭車輛修復費用業由原告依保險契約予以理賠。為
    此，爰依保險代位及侵權行為之法律關係，請求被告賠償其
    中17,500元。並聲明：被告應給付原告新臺幣17,500元，及
    自起訴狀繕本送達日起至清償日止，按週年利率百分之5 計
    算之利息。
二、被告抗辯：被告與訴外人廖成祐就本件事故已於108 年8 月
    25日達成和解，由雙方各自負擔損失，不再向對方索賠，則
    訴外人廖成祐對被告已無債權存在，被告之損害賠償義務已
    消滅，原告不得再代位車主向被告請求上開車損之賠償等語
    等語。並聲明：原告之訴駁回。
三、本院之判斷
  ㈠原告主張前開事實，業據其提出理賠申請書、維修單、行照
    、照片、發票證，並經本院調閱臺中市政府警察局道路交通
    事故調查卷宗核閱道路交通事故現場圖、現場調查報告表㈠㈡
    、談話紀錄表、補充資料表無誤，本院依證據調查之結果，
    堪信原告主張之事實為真正。
  ㈡按汽車、機車或其他非依軌道行駛之動力車輛，在使用中加
    損害於他人者，駕駛人應賠償因此所生之損害。但於防止損
    害之發生，已盡相當之注意者，不在此限。民法第191條之2
    定有明文，查本件被告駕駛前開車輛，行經上開路段，不慎
    撞及原告所承保之系爭車輛，被告於其行駛車輛於該處時，
    對於防止兩車之碰撞，如何已盡相當之注意義務乙節，既未
    能舉證以實其說，依上開說明，其自應負賠償責任。
  ㈢系爭車輛之受損，既係由被告駕駛車輛所碰撞造成，與被告
    過失駕駛行為間，自具相當因果關係。原告主張被告應負侵
    權行為損害賠償責任，應屬有據。
  ㈣又按保險法第53條第1 項所定之保險人代位權，係本於法律
    規定之債權移轉，若保險人於給付被保險人賠償金額後，自
    無待乎被保險人另為移轉之行為，即當然取得代位行使對於
    第三人之請求權。民法第297 條第1 項固規定債權讓與非經
    讓與人或受讓人通知債務人，對於債務人不生效力，惟該項
    所稱之「對於債務人不生效力」者，係指相對之效力而言，
    亦即讓與人與受讓人間就債權之讓與，如未通知債務人，僅
    對債務人不生效力而已，其於讓與人與受讓人間所為之債權
    讓與不因之受影響而失其效力。再民法為保險法之補充法，
    保險法無規定者，自應適用民法有關之規定。故保險人依保
    險法第53條第1 項之規定行使法定代位權，固應依民法第29
    7 條第1 項之規定，於通知第三人後，始對該第三人發生效
    力。但在未對第三人為保險代位之通知前，第三人對被保險
    人所為之清償（賠償損失），亦難謂為無效而不生損害賠償
    義務消滅之效力（民法第310 條第1 項第2 款規定）（最高
    法院87年度臺上字第280 號判決意旨參照）。查原告對被告
    所為之保險代位通知，依起訴狀收狀章所載之日期為110年3
     月18日，送達被告時間則為110 年4 月14日，而原告賠付
    被保險人之時間為108 年7 月31日，而系爭調解書作成之時
    間則為108 年8 月25日，有起訴狀、理賠申請書、和解書、
    本院送達證書在卷可佐（本院卷第31頁、89頁、93頁），堪
    認屬實。依此，原告依保險代位通知第三人即被告前，被告
    實已先於108 年8 月25日與被保險人達成和解，並約定損害
    各自負擔，有前開和解書在卷可參，則被告之損害賠償義務
    已因和解書之成立而消滅，原告遲至110 年3 月18日始依保
    險代位之法律關係起訴請求，而被告迄至110 年4 月14日始
    收受起訴狀繕本及開庭通知，其通知效力已在被告為清償之
    後，是原告仍依保險代位請求被告賠償修復費用，即屬無據
    ，不應准許。
四、綜上所述，原告依據侵權行為之法律關係，請求被告給付17
    ,500元，及自起訴狀繕本送達翌日起至清償日止，按息百分
    之5 計算之利息，為無理由，應予駁回。
五、兩造其餘之攻擊或防禦方法，及未經援用之證據，經本院斟
    酌後，認為均不足以影響本判決之結果，爰不再逐一詳予論
    駁，併此敘明。
六、依民事訴訟法第78條及第436條之19條第1項規定，確定其訴
    訟費用額為1,000元（即裁判費1,000元），由原告負擔。
中　　華　　民　　國　110 　　年　　8　　月　　30　　日
                  臺中簡易庭    法  官   陳航代
以上為正本，係照原本作成。
如不服本判決，應於送達後20日內，以判決違背法令為理由，向
本院提出上訴狀並表明上訴理由（上訴理由應表明一、原判決所
違背之法令及其具體內容；二、依訴訟資料可認為原判決有違背
法令之具體事實），如於本判決宣示後送達前提起上訴者，應於
判決送達後20日內補提上訴理由書（須附繕本）。 
中　　華　　民　　國　　110 　年　　9 　　月　　6 　　日
                                  書記官  廖鳳美